# 求助陈版主，在建项目是否计入投房

提问人：liuweisheng 时间：2022-09-27 18:08:01
房地产公司，在建项目，建好后用于出租 5 年后才可进行出售，有土地证，未建好未取得不动产证。房地产企业对于此类记入在建工程，存货，还是投房科目。谢谢版主解惑

回答人：chenyiwei
参考《讲解 2010 》第四章：
已出租的建筑物是指企业拥有产权的、以经营租赁方式出租的建筑物，包括自行建造或开发活动完成后用于出租的建筑物以及正在建造或开开 发过 程中将来用于出租的建筑物。
通常情况下，对企业持有以备经营出租的空置建筑物或在建建筑物，如董事会或类似机构作出书面决议，明确表明将其用于经营租出且持有意图短期内不再发生变化的，即使尚未签定 租赁协议，也应视为投资性房地产。这里的空置建筑物，是指企业新购入、自行建造或开发完成但尚未使用的建筑物，以及不再用于日常生产经营活动且经整理后达到可经营出租状态的建筑物。
采用公允价值模式对投资性房地产进行后续计量的企业，对于在建投在建投 资 性房地性房地 产 （包括企业首次取得的在建投资性房地产），如果其公允价值无法可靠确定但预期该房地产完工后的公允价值能够持续可靠取得的，应当以成本计量该在建投资性房地产，其公允价值能够可靠计量时或完工后（两者孰早），再以公允价值计量。
允许将符合条件的在建项目确认为投资性房地产（在“投资性房地产”科目下设置“在建”明细科目）是 2010 版讲解与此前两版的不同之处。